【裁判字號】    95,交聲,805
【裁判日期】    950926
【裁判案由】    聲明異議
【裁判全文】
臺灣臺中地方法院交通事件裁定         95年度交聲字第805號
原處分機關   交通部公路總局臺中區監理所
異  議  人
即受處分人   陳友宏原名甲○.
上列受處分人因違反道路交通管理處罰條例案件，對於交通部公
路總局臺中區監理所民國94年1011日、94年11月23日所為之裁決
（原處分案號：中監違字第裁0-ZG0000000號、60-P00000000號
裁決書）聲明異議，本院裁定如下：
    主  文
異議駁回。
    理    由
一、按受處分人，不服第8條主管機關所為之處罰，得於接到裁
    決書之翌日起20日內，向管轄地方法院聲明異議。道路交通
    管理處罰條例第87條定有明文。次按依道路交通管理處罰條
    例第87條規定向管轄法院聲明異議之期間，自裁決送達之翌
    日起算，並得依法扣除在途期間及聲請回復原狀。交通法庭
    認聲明異議不合法律上之程式或其異議權已經喪失者，應以
    裁定駁回之，但其不合法律上之程式可補正者，應先定期命
    為補正，逾期不補正者，即予駁回。道路交通案件處理辦法
    第12條、第18條亦分別定有明文。
二、原處分意旨係以：異議人即受處分人於民國92年5月26日中
    午12時2分許，駕駛車號2Q—2095號自用小客車，行經國道4
    號高速公路5公里又100公尺、速限90公里之路段時，貿然以
    時速105公里（超速15公里）之速度高速通行上開路段，嗣
    為內政部警政署國道公路警察局第七隊警員依法予以逕行舉
    發，因受處分人未於期限內到案，原處分機關即於94年10月
    11日以中監違字第裁60ZHA031215號裁決處罰受處分人新臺
    幣（下同）6,000元。又受處分人於93年1月29日晚間7時19
    分許，將前揭車輛停置在花蓮市○○路、中正路至博愛街附
    近之道路停車處所，卻未依規定繳費，嗣經花蓮縣警察局交
    通隊警員依法予以舉發，因受處分人亦未於期限內到案，原
    處分機關即於94年11月23日以中監違字第裁60-P00000000號
    裁決處罰受處分人1,200元。（上開罰鍰，業經受處分人於
    95年7月17日繳納執行完畢）
三、異議意旨則以：上開裁決書未經通知異議人，即遽令受處分
    人繳納罰鍰，實難令人信服等語。
四、本院認：
  1、按送達除法規另有規定外，由行政機關依職權為之。送達
     由行政機關自行或交由郵政機關送達；由郵政機關送達者
     ，以一般郵遞方式為之，但文書內容對人民權利義務有重
     大影響者應為掛號。行政程序法第67條、第68條第1 項、
     第3項分別訂有明文。又送達，不能依前2條規定為之者，
     得將文書寄存送達地之地方自治或警察機關，並作送達通
     知書2份，1份黏貼於應受送達住居所、事務所、營業所或
     其就業處所門首，另1 份交由鄰居轉交或置於該送達處所
     信箱或其他適當位置，以為送達；前項情形，由郵政機關
     為送達者，得將文書寄存於送達地之郵政機關。行政程序
     法第74條第1項、第2項亦分別定有明文。
  2、查受處分人係設籍於臺中市○區○○路1段133巷23號，有
     受處分人所提之其本人戶籍謄本1紙在卷可稽，參之受處分
     人於異議狀及其信封上所留之住所亦係臺中市○區○○路1
     段133巷23號1樓等情以觀，足見受處分人之住所係「臺中
     市○區○○路1段133巷23號」無誤。是原處分機關將上開
     2罰鍰處分，分別逕行付郵於94年10月13日、94年11月29日
     ，以雙掛號送達予受處分人前揭住所，且均因未能會晤受
     處分人，亦無可受領該等裁決書之同居人、受雇人、或應
     受送達處所接受郵件人員，而分別將前述裁決書寄存於送
     達地之郵政機關，即臺中健行路郵局，有送達證書2份在卷
     可憑，依上開規定，即無違誤，合屬適法，受處分人以此
     指摘未收受送達云云，當乃誤會，自不可採。
  3、上開2罰鍰處分既已於94年10月13日、94年11月29日合法送
     達予受處分人，受處分人復未於20日之法定期限內，聲明
     異議，為受處分人所不爭執，該等處分即告確定無訛，受
     處分人自不得再行提出異議，即其異議權已經喪失，乃受
     處分人再行提出本件異議，自無理由，應予駁回。
據上論斷，應依道路交通案件處理辦法第18條，裁定如主文。
中    華    民    國    95    年     9    月    26    日
                       交通法庭    法  官  林世民
以上正本證明與原本無異。
如不服本裁定應於送達後5日內向本院提出抗告狀。
                                   書記官  紀俊源
中    華    民    國    95    年     9    月    26    日


司法院資訊處製作；財團法人民間司法改革基金會備份。
